臺灣高等法院臺南分院刑事判決　　　　 96年度上訴字第179號
上　訴　人
即　被　告　甲○○
　　　　　　　　　　現於臺灣嘉義監獄鹿草分監執行中
上列上訴人因違反毒品危害防制條例案件，不服臺灣嘉義地方法
院95年度訴字第755號中華民國95年12月18日第一審判決（起訴
案號：臺灣嘉義地方法院檢察署95年度毒偵字第1025、1269號）
，提起上訴，本院判決如下：
    主  文
上訴駁回。
    事  實
一、甲○○前因違反毒品危害防制條例與偽造文書案件，經臺灣
    嘉義地方法院先後以88年度嘉簡字第1026號、89年度訴字第
    28號判處有期徒刑6月、1年確定，並經臺灣嘉義地方法院以
    89年度聲字第1124號裁定應執行有有期徒刑1年5月確定，嗣
    至90年8月12日縮刑期滿執行完畢；又因偽造文書案件，經
    臺灣彰化地方法院以92年度彰簡字第104號判處有期徒刑5月
    確定，再因偽造文書等案件，經臺灣嘉義地方法院以92年度
    訴字第22號判處有期徒刑1年8月確定，復因違反毒品危害防
    制條例案件，經臺灣嘉義地方法院以92年度易字第132號判
    處有期徒刑9月確定，另因竊盜案件，由臺灣嘉義地方法院
    以92年度簡字第1490號判處有期徒刑6月確定（上開有期徒
    刑5月及9月部分經臺灣嘉義地方法院以92年度聲字第748號
    裁定應執行有期徒刑1年確定，上開有期徒刑1年8月及6月部
    分經臺灣嘉義地方法院以93年度聲字第107號裁定應執行有
    期徒刑2年確定），上開有期徒刑執行至95年3月10日假釋付
    保護管束（縮刑執畢日期為95年10月22日，惟上開假釋嗣經
    撤銷，現正執行殘刑即有期徒刑6月12日）；甲○○並曾經
    臺灣嘉義地方法院裁定令入戒治處所施以強制戒治，於92年
    12月11日停止其處分。詎其仍不知悔改，明知海洛因、甲基
    安非他命分別係毒品危害防制條例所定之第一級、第二級毒
    品，不得無故施用、持有，竟又於前揭戒治完畢釋放後，5
    年內再度萌生施用第一級毒品海洛因及第二級毒品甲基安非
    他命之犯意，於95年7月13日晚間11時許，在嘉義縣大林鎮
    ○○路351巷8號住處，以燒烤玻璃球吸食白煙之方式施用甲
    基安非他命1次；另於同年10月31日晚間9時30分許，在位於
    嘉義市○○路與竹圍路之「巨蛋便利超商」廁所內，分別以
    摻入香菸裡吸食方式，施用第一級毒品海洛因1次及以燒烤
    玻璃球吸食白煙之方式連續施用甲基安非他命1次。嗣於95
    年7月14日15時50分許及同年10月31日23時15分許，分別在
    位於嘉義市○○路與竹圍路之「巨蛋便利超商」為警查獲。
    同年10月31日23時15分為警查獲時，其持有第一級毒品海洛
    因共2包（毛重共為0.45公克），經警對其採尿送驗，呈甲
    基安非他命陽性反應，始悉上情。
二、案經嘉義市警察局移送及嘉義市警察局第一分局報告臺灣嘉
    義地方法院檢察署檢察官偵查起訴。
    理  由
一、上訴意旨略以：有關上訴人即被告涉犯施用第一級毒品海洛
    因部分，上訴人雖於警詢時自白有施用第一級毒品海洛因之
    犯行，但經警採尿送驗結果，僅有甲基安非他命陽性反應，
    並無第一級毒品海洛因陽性反應，原審不查事實，僅依上訴
    人警詢筆錄逕為裁判上之依據，已有判決理由未備之違誤；
    且上訴人於原審所為之協商，僅係就「持有」第一級毒品海
    洛因協商認罪，並非就「施用」第一級毒品海洛因犯行認罪
    ，原審就上訴人涉犯施用第一級毒品海洛因部分為科刑之判
    決，亦有未洽；上訴人於原審就施用第一級毒品海洛因部分
    協商之意思並非出於自由意志，有刑事訴訟法第四百五十五
    條之四第一項第二款之情事，爰提起上訴，求為發回原審法
    院重新判決云云。
二、按依協商程序所為之科刑判決，不得上訴。但有刑事訴訟法
    第四百五十五條之四第一項第一款於接受協商訊問程序終結
    前，被告撤銷協商合意或檢察官撤回協商聲請者；第二款被
    告協商之意思非出於自由意志者；第四款被告所犯之罪非第
    四百五十五條之二第一項所定得以聲請協商判決者；第六款
    被告有其他較重之裁判上一罪之犯罪事實者；第七款法院認
    應諭知免刑或免訴、不受理者情形之一及違反同條第二項法
    院應於協商合意範圍內為判決；法院為協商判決所科之刑，
    應以宣告緩刑、二年以下有期徒刑、拘役或罰金為限等情事
    ，則不在此限，刑事訴訟法第四百五十五條之十定有明文。
    次按協商判決之上訴，除有特別規定外，準用第三編第一章
    及第二章之規定，刑事訴訟法第四百五十五條之十一亦定有
    明文。再者，原審法院認為上訴不合法律上之程式或法律上
    不應准許或其上訴權已經喪失者，應以裁定駁回，而第二審
    法院認為上訴上開情事者，應以判決駁回之；同法第三百六
    十二條前段、第三百六十七條亦分別定有明文。
三、經查：
  (一)上訴人經臺灣嘉義地方法院檢察署檢察官以其涉犯施用第一
    級毒品海洛因，及連續施用第二級毒品安非他命之犯行，而
    提起公訴，原審於九十五年十二月十八日準備程序期日就上
    訴人所涉犯之上開犯行之罪名及犯罪事實均告知上訴人，上
    訴人並當庭為認罪之陳述，而蒞庭之檢察官以「上訴人既為
    認罪之陳述」，聲請法院同意本件於審判外進行協商，且預
    料上訴人受科處之刑期逾有期徒刑六月，併請法院指定公設
    辯護人或律師為辯護人協助進行協商，原審乃依蒞庭檢察官
    之聲請，而指定公設辯護人為上訴人辯護，及協助上訴人進
    行協商，上訴人並當庭同意與檢察官進行協商，嗣經上訴人
    與檢察官達成協商之合意，檢察官乃聲請原審改依協商程序
    判決，原審即依上訴人與檢察官協商合意內容而為判決，此
    有檢察官起訴書、原審九十五年十二月十八日準備程序筆錄
    、協商程序筆錄附卷足憑；則依上開協商過程，並參酌上開
    筆錄所載，原審既先告知被告所犯之罪名及犯罪事實，並指
    定公設辯護人為上訴人之辯護人，協助上訴人進行協商，並
    於協商程序中告知上訴人所犯之罪名，及依協商程序所為之
    判決，除有上開例外情形，不得上訴之規定，被告於該程序
    中亦「明確」供述「就原審告知事項無意見且瞭解」，另就
    協商合意內容亦稱「如檢察官所述內容」等語（見原審卷第
    四三頁至第四四頁），顯見上訴人就協商過程及協商合意內
    容並無誤認之情事，亦無僅就「持有」第一級毒品海洛因協
    商認罪，而無就「施用」第一級毒品海洛因犯行認罪，此部
    分協商之意思並非出於自由意思之情事，上訴人所辯，已難
    信採。
  (二)再查，上訴人於原審依協商程序判決後，經原審訊及「為何
    非出於自由意思」一節，上訴人供稱「當時我和法官認罪的
    部分是持有，我沒有對施用一級毒品認罪，我認罪是對持有
    毒品認罪」等語（見原審九十六年一月九日訊問筆錄，附於
    上訴卷），核與上開原審準備程序及協商程序時，上訴人之
    供述已有不符；嗣經原審再訊及「為何認為非出於自由意思
    ？是否開庭時有人對你為強暴脅迫、詐欺等不正當方法？」
    時，上訴人又稱「沒有」（見同上筆錄），則上訴人辯稱其
    就「施用第一級毒品部分協商非出於自由意思」云云，亦無
    可採。
  (三)至於上訴人所辯「其雖於警詢時就施用第一級毒品犯行自白
    ，但經警採尿送驗結果，並無此部分毒品陽性反應，原審僅
    依上訴人之自白為有罪之判決，與法有所違誤」云云。然原
    審判決上訴人此部分有罪，既係依上訴人與檢察官協商合意
    之內容而為判決，自難以上訴人採尿送驗結果，並無此部分
    毒品陽性反應，即認原審此部分之判決有何違法之處，上訴
    人此部分所辯，亦無可採；況高雄市立凱旋醫院尿液檢驗報
    告雖無「第一級毒品陽性反應」（見第0000000000號警卷第
    四頁），但此部分係九十五年七月十四日上訴人為警查獲時
    ，經警採尿送驗部分，此部分原審並未認定上訴人有施用第
    一級毒品海洛因之犯行，上訴人以此部分驗尿結果，而辯稱
    「其未有九十五年七月三十一日施用第一級毒品」之犯行，
    亦無足取。
四、綜上所述，上訴人對於認罪協商程序已充分瞭解，並無「協
    商之意思非出於自由意志」之情事，且原審法院進行協商之
    過程亦無違法之處，揆諸上開規定，上訴人已不得提起上訴
    。從而，上訴人提起本件上訴為不合法，爰不經言詞辯論，
    逕以判決駁回。
據上論斷，應依刑事訴訟法第367條前段、第372條，判決如主文
。
中　　華　　民　　國　　96　　年　　3 　　月　　8 　　日
                  刑事第四庭    審判長法　官　吳志誠
                                      法　官  羅心芳
                                      法　官  陳珍如
以上正本證明與原本無異。
不得上訴。
　　　　　　　　　　　　　　　　　　　書記官　岑　玢
中　　華　　民　　國　　96　　年　　3 　　月　　8 　　日
